# 租赁折现率追问

提问人：zhaoxia001 时间：2022-12-18 01:34:41
请问陈版主：如果我司租赁折现率与当地所处长期贷款利率水平等符合，但是我司是国际贷款，利率差异大，选用哪种利率作为租赁折现率合适，理由是什么？

回答人：chenyiwei
主要应由租赁负债的计价结算币种决定。例如，租入的资产在中国使用，但租金以美元计价支付，则折现率以美元贷款利率为基础确定。